行　政　法　院　裁　定　　　　　　　　　　　　　　八十七年度裁字第一五五號
　　聲　請　人　甲　○
右聲請人因土地徵收事件，對本院中華民國八十六年十一月十三日八十六年度裁字第
一六一四號裁定，聲請再審，本院裁定如左：
　　主  文
再審之聲請駁回。
　　理  由
按當事人對於本院裁定聲請再審，必須原裁定具有行政訴訟法第二十八條所列各款情
形之一者，始得為之，此觀同法第三十條準用第二十八條之規定殊明。又同法第二十
八條第七款所謂為判決基礎之證物係偽造者，此種偽造之情形應以宣告有罪之判決確
定，或其刑事訴訟不能開始或續行，非因證據不足者為限，始得提起再審。本件聲請
人因土地徵收事件，提起行政訴訟，經本院八十六年度裁字第一二五二號裁定以相對
人彰化縣政府為辦理都市計畫彰化市國中小文三校舍工程用地徵收，以七十八年五月
九日彰府地權字第一四八九○號公告徵收聲請人所有坐落彰化市○○○段下小段第
一一○－一五地號土地（分割自同段一一○地號），面積○．○三二四公頃，公告期
間自七十八年五月十日起至七十八年六月九日止，並函知土地所有權人，嗣再以七十
八年六月六日彰府地權字第一八○一四號函通知領取補償費，聲請人並未領取，相對
人乃依規定辦理提存。聲請人未於徵收公告期間內提出異議或陳情，該徵收案之處分
已告確定，聲請人對已確定之處分提起訴願，依本院五十二年判字第二六三號判例意
旨，自非法之所許，原告對已確定之行政處分，提起行政訴訟，為不合法，遂予駁回
。茲聲請人不服該裁定，提具系爭土地之土地登記簿影本及同小段一一○之三、一一
○之一一、一一○之一二、一一○之一三及一一○之一四地號土地登記簿影本，主張
系爭土地於七十八年五月九日彰府地權字第一四八九○號公告徵收時，未登載於徵收
清冊內容上，且未通知所有權人云云。聲請再審，經本院八十六年十一月十三日以八
十六年度裁字第一六一四號裁定（以下簡稱原再審裁定）認無理由而駁回在案，其理
由係以上開土地登記簿謄本並非徵收清冊，亦非相對人之函件，尚難資為證明相對人
未將系爭土地列入徵收清冊及未通知聲請人之憑據，縱經斟酌，亦不能為聲請人有利
之認定，尚不屬行政訴訟法第二十八條第十款所稱之證物，聲請人復主張七十八年五
月九日彰府地權字第一四八九○號公告、七十八年六月六日彰府地權字第一八○四號
函與事實不符，彰化縣政府八十三年八月十日彰府地權字第一六○八四一號函及八四
彰字第二五九七一號文均屬偽造而聲請本件再審。然查聲請人僅泛言前開函件及公告
均屬偽造或與事實不符，又未能提出具體情事以證明相對人彰化縣政府所屬人員有因
偽造前開函件或公告而遭刑事宣告有罪確定之證據，聲請人執以聲請再審，難認有理
由，應予駁回。
據上論結，本件再審之聲請為無理由，爰依行政訴訟法第三十三條、民事訴訟法第五
百零七條、第五百零二條第二項，裁定如主文。
中    華    民    國     八十七      年      二      月      十九       日
                    行 政 法 院 第 二 庭
                                審 判 長 評  事      黃  綠  星
                                         評  事      廖  政  雄
                                         評  事      徐  樹  海
                                         評  事      彭  鳳  至
                                         評  事      黃  合  文
右  正  本  證  明  與  原  本  無  異
                                         法院書記官  蘇  金  全
中    華    民    國     八十七      年      二      月      二十       日
